# 请教陈版主关于预定可使用状态的判定问题

提问人：Judyhu2015 时间：2022-02-23 08:28:58
请教陈版主，
企业A 2021年 7 月购买了一栋 10 层大楼 1 亿元，此栋大楼以前作为商贸用途出租，企业A打算作为办公研发用房。因此A买了之后 2021 年 10 月份开始进行大规模的室内装修花费 1500 万左右（拆除了以前的室内设施），预计装修完成开始使用在 2022 年 3 月份。目前有两种处理方式：
1 、 1 亿元作为固定资产-办公大楼折旧摊销，从 2021 年 7 月开始计提折旧。 1500 万元作为在建工程-装修，待 2022 年 3 月份转固计提折旧。
2 、因为未达到预定可使用状态， 1 亿元作为在建工程-办公大楼， 1500 万元作为在建工程-装修，待 2022 年 3 月份转固分别根据各自的预计可使用年限计提折旧。
请问陈版主，哪种方式更符合企业实际情况以及准则要求呢？

回答人：chenyiwei
应采用第一种方法。即房屋主体结构和装修是两项固定资产分别确认。主体结构在购入时已达到预定可使用状态，直接列入固定资产并计提折旧。主体结构在装修工程期间的折旧额可计入装修工程的成本。